臺灣高雄地方法院交通事件裁定　　　　100年度交聲字第391號
原處分機關　高雄市政府交通局
異　議　人
即受處分人　龔明宗
上列異議人因違反道路交通管理處罰條例案件，對於高雄市政府
交通局100年2月10日所為高市交裁字第裁32-BCA054029號裁決書
之處分，聲明異議，本院裁定如下：
    主  文
異議駁回。
    理  由
一、原處分意旨略以：異議人即受處分人龔明宗於民國99年12月
    2日11時30分許，駕駛車牌號碼9176-WU號自用小客車行經大
    中高架道路與華夏匝道口時，因行車速度每小時77公里，超
    過規定之最高時速60公里未滿20公里，為固定式測速儀器測
    得，經高雄市政府警察局交通警察大隊逕行舉發，爰依道路
    交通管理處罰條例第40條之規定，裁處異議人罰鍰新臺幣（
    下同）1,600元，並依道路交通管理處罰條例第63條第1項規
    定，記違規點數1點等情。
二、聲明異議意旨略以：異議人係行駛於國道10號大中高架快速
    道路上，其行車速限最低時速60公里、最高時速100 公里，
    並非行駛於大中道路、華夏匝道口，而尚未超過100公里之
    最高速限，且道路兩側並無設置速限60公里之警告標誌而無
    從遵守，及一條道路竟有不同速限規範，復故意架設雷達測
    速器用以取締，有巧立明目假維護行車安全之名，行增加罰
    鍰收入之嫌，爰依法聲明異議，請求撤銷原處分云云。
三、按汽車駕駛人，行車速度超過規定之最高時速，處新臺幣1,
    200 元以上2,400 元以下罰鍰，併計違規點數1 點，道路交
    通管理處罰條例第40條、第63條第1 項第1 款定有明文。再
    依違反道路交通管理事件統一裁罰基準表規定，駕駛人行車
    速度，超過規定之最高時速未滿20公里，處罰鍰1,600 元，
    併記違規點數1 點；又汽車駕駛人經以科學儀器取得證據資
    料證明其行為違規，當場不能或不宜攔截製單舉發，得逕行
    舉發；對於行車速度超過規定之最高速限之違規行為，採用
    固定或非固定式科學儀器取得證據資料證明者，於一般道路
    須至少於100 公尺，於高速公路、快速公路須至少於300 公
    尺前，明顯標示之；道路交通管理處罰條例第7 條之2 第1
    項第7 款、第3 項規定甚詳。
四、經查：
  (一)異議人龔明宗於99年12月2日11時30分許，駕駛車牌號碼917
    6-WU號自用小客車行經行車速限為60公里之大中高架道路與
    華夏匝道口時，經科學儀器測得係以時速77公里速度行駛，
    超速17公里之違規情事，並為高雄市政府警察局交通警察大
    隊員警以採證照片依法逕行舉發等節，有清楚標明「違規超
    速車輛車牌號碼9176-WU號號自小客車，違規日期：2010／
    12／2（即99年12月2日），違規時間：11：30：13  （即11
    時30分13秒），速限：60公里；偵測車速：77公里，地點：
    大中高架道路、華夏匝道口之採證照片、上揭舉發通知單、
    裁決書各1份等附卷可稽，是異議人確有本件超速違規事實
    ，堪予認定。
  (二)異議人固以前詞置辯，惟交通主管機關對於行車速限設定最
    高速限之目的，係為維護行車安全，避免發生車輛事故及傷
    亡之情事，是主管機關自有基於上開考量，而分別依道路各
    段之客觀狀況設置不同速限之權限，異議人於行車時自負有
    遵守時速管制規定之義務。又在該違規路段之雷達測速照相
    設備前方約367公尺及138公尺處，均分別設有60公里速限標
    誌及前有測速照相、請減速慢行告示牌各乙面，位置明顯且
    清晰可見，足以讓一般汽車駕駛人均注意並瞭解該路口應減
    速慢行、注意行車安全之規範，而符合道路交通管理處罰條
    第7條之2第1項第7款、第3項之規定乙節，亦有高雄市政府
    察局交通警察大隊100年1月24日高市警交逕字第1000002478
    號函及照片2幀在卷可稽，是異議人辯稱標示不明、特別限
    速60公里不合理云云，難認有理，委不足採。此外，異議人
    復未就本件之舉發有何違誤提出明確事證以供調查，且核無
    其他相關證據，足資證明有違法取締之情事，是交通警察大
    隊本其維護交通秩序及行車安全職責所為本件交通違規之舉
    發，自應予以採信。
  (三)綜上所述，異議人上開駕駛車輛行車速度超過規定最高時速
    之駕駛行為，確已違反道路交通管理處罰條例第40條之規定
    ，原處分機關依該條及同條例第63條第1項第1款規定，予以
    裁處罰鍰，併計違規點數1點，依法並無不合，且核裁處罰
    鍰1,600元，亦合於違反道路交通管理事件統一裁罰基準表
    之規定，並無不當，異議人聲明異議，請求撤銷原處分，自
    無理由，應予駁回。
五、據上論斷，應依道路交通案件處理法第19條，裁定如主文。
中    華    民    國   100    年    3     月    7     日
                  交通法庭    法  官  柯彩燕
以上正本證明與原本無異。
如不服本裁定，應於收受送達後5日內向本院提出抗告狀。
中    華    民    國   100    年    3     月    7     日
                              書記官  莊永利